【裁判字號】    97,裁,220
【裁判日期】    970110
【裁判案由】    國軍老舊眷村改建條例
【裁判全文】
最  高  行  政  法  院  裁  定
                                     97年度裁字第00220號
上  訴  人  甲○○
訴訟代理人  林石猛律師
            邱基峻律師
            周振宇律師
被 上訴 人  國防部
代  表  人  乙○○
訴訟代理人  徐克銘律師
            洪大植律師
            林建志律師
上列當事人間國軍老舊眷村改建條例事件，上訴人對於中華民國
96年5月24日臺北高等行政法院95年度訴字第2738號判決，提起
上訴，本院裁定如下：
    主  文
上訴駁回。
上訴審訴訟費用由上訴人負擔。
    理  由
一、按對於高等行政法院判決之上訴，非以其違背法令為理由，
    不得為之，行政訴訟法第242條定有明文。依同法第243條第
    1項規定，判決不適用法規或適用不當者，為違背法令；而
    判決有同條第2項所列各款情形之一者，為當然違背法令。
    是當事人對於高等行政法院判決上訴，如依行政訴訟法第
    243條第1項規定，以高等行政法院判決有不適用法規或適用
    不當為理由時，其上訴狀或理由書應有具體之指摘，並揭示
    該法規之條項或其內容；若係成文法以外之法則，應揭示該
    法則之旨趣；倘為司法院解釋或本院之判例，則應揭示該判
    解之字號或其內容。如以行政訴訟法第243條第2項所列各款
    情形為理由時，其上訴狀或理由書，應揭示合於該條項各款
    之事實。上訴狀或理由書如未依此項方法表明，或其所表明
    者與上開法條規定不合時，即難認為已對高等行政法院判決
    之違背法令有具體之指摘，其上訴自難認為合法。
二、本件上訴人因申請補納為高雄市左營區原眷戶暨給予購宅補
    助權益，經被上訴人以民國94年11月22日勁勢字第09400185
    65函復略以：上訴人無法提送相關眷舍居住憑證或公文書足
    供審查，且所附契約書影本第3條明訂借用期限為5年，至59
    年4月6日止，故依國軍老舊眷村改建條例第3條第2項及辦理
    國軍老舊眷村改建注意事項壹之6規定，無法同意補納為原
    眷戶。上訴人不服，循序提起行政訴訟，遭原審判決駁回，
    乃對原審判決提起上訴，雖以該判決違背法令為由，惟核其
    上訴理由狀所載內容，係就原審取捨證據、認定事實之職權
    行使及依職權解釋契約，指摘其為不當，並就原審已論斷者
    ，泛言未論斷，暨執與本件爭執及原審論斷均無涉之國軍眷
    區違章建築處理作法為爭議，而非具體表明合於不適用法規
    、適用法規不當、或行政訴訟法第243條第2項所列各款之情
    形，難認對該判決之如何違背法令已有具體之指摘。末查，
    關於本件所爭執「原眷戶」之要件，乃國軍老舊眷村改建條
    例第3條所明定，是上訴意旨再執涉及立法政策之一己見解
    為爭議，亦難謂對原審判決之如何違背法令已有具體之指摘
    。故依首揭說明，應認本件上訴為不合法。
三、依行政訴訟法第249條第1項前段、第104條、民事訴訟法第
    95條、第78條，裁定如主文。
中    華    民    國    97    年    1     月    10    日
                    最高行政法院第二庭
                        審判長法官  高  啟  燦
                              法官  林  茂  權
                              法官  黃  合  文
                              法官  廖  宏  明
                              法官  楊  惠  欽
以  上  正  本  證  明  與  原  本  無  異
中    華    民    國    97    年    1     月    11    日
                              書記官  張  雅  琴


司法院資訊處製作；財團法人民間司法改革基金會備份。
